【裁判字號】    98,上易,1288
【裁判日期】    980630
【裁判案由】    傷害
【裁判全文】
臺灣高等法院刑事判決                98年度上易字第1288號
上  訴  人  臺灣士林地方法院檢察署檢察官
上  訴  人
即  被  告  乙○○
上列上訴人因被告傷害案件，不服臺灣士林地方法院97年度審易
字第358號，中華民國98年4月10日第一審判決（起訴案號：臺灣
宜蘭地方法院檢察署96年度偵字第14174號），提起上訴，本院
判決如下：
    主  文
上訴駁回。
    事  實
一、乙○○於民國（下同）96年4月1日19時許，在臺北縣淡水鎮
    ○○路1號淡水捷運站前廣場，因細故與甲○○發生爭執，
    竟基於傷害人身體之犯意，出手毆打甲○○，致其臉、頭皮
    及頸部挫傷、右眼結膜下出血、雙前臂挫傷瘀傷、右足第三
    趾挫傷等傷害。
二、案經甲○○訴由臺北縣政府警察局淡水分局報請臺灣士林地
    方法院檢察署檢察官偵查起訴。
    理  由
壹、程序方面
    按被告以外之人於審判外之陳述，雖不符前4條之規定，而
    經當事人於審判程序同意作為證據，法院審酌該言詞陳述或
    書面陳述作成時之情況，認為適當者，亦得為證據；當事人
    、代理人或辯護人於法院調查證據時，知有第159條第1項不
    得為證據之情形，而未於言詞辯論終結前聲明異議者，視為
    有前項之同意。刑事訴訟法第159條之5定有明文。茲本案所
    引用之供述及非供述證據，業經本院依法踐行調查證據程序
    ，檢察官及被告均不爭執各該證據之證據能力，且迄本院言
    詞辯論終結前未就上開證據之證據能力聲明異議（見本院卷
    98年6月10日審判筆錄第2至4頁），又查無依法應排除其證
    據能力之情形，是依前開規定，自有證據能力，均得作為本
    案證據。
貳、實體方面
一、訊據被告即上訴人乙○○矢口否認有傷害告訴人甲○○之犯
    行。經查：
  (一)被告於前開時、地確有傷害告訴人甲○○之犯行，業經甲○
    ○於警詢時及偵查中指訴明確。且被告乙○○於原審準備程
    序及審理時，就其傷害犯行均坦承無訛，並表示其願意認罪
    ，及與告訴人甲○○和解（見原審卷第11頁至12頁、第19頁
    第29頁）。
  (二)又告訴人受有臉、頭皮及頸部挫傷、右眼結膜下出血、雙
    前臂挫傷瘀傷、右足第三趾挫傷等傷害，復有馬偕紀念醫院
    淡水院區診斷證明書一紙及告訴人甲○○受傷照片一張在卷
    可稽。足徵被告確有傷害告訴人甲○○之犯行。本案事證明
    確，被告犯行堪以認定，應依法論科。至被告於本院審理時
    翻異前詞，空言辯稱其並無傷害犯行云云，然非惟與其在原
    審所述扞格，更與前揭積極證據不符，顯見所辯係事後卸責
    之詞，要無可採，附此敘明。
二、核被告毆打他人身體致受傷之行為，係犯刑法277條第1項之
    傷害罪。原審審酌被告犯罪之動機、手段，告訴人受傷程度
    ，被告尚未與告訴人達成民事和解，與犯罪後之態度等一切
    情狀，處拘役20日，並諭知易科罰金之折算標準。復敘明被
    告犯罪時間在96年4月24日以前，合於中華民國96年罪犯減
    刑條例之減刑要件，所犯傷害罪，依該條例規定減刑為拘役
    10日，並諭知易科罰金之折算標準。經核認事用法及量刑，
    均無不當。檢察官循告訴人請求上訴，上訴意旨略謂，由被
    告犯後未賠償告訴人損害，且揚言不願賠償等犯後態度，顯
    見原審量刑過輕云云。惟如前所述，原審業已衡情酌理，並
    已考量被告未與告訴人達成民事和解等情，始為前開量刑，
    並無不當，是檢察官上訴，為無理由，應予駁回。另被告猶
    執前詞，否認犯罪，亦無理由，應予駁回。
據上論斷，應依刑事訴訟法第368條，判決如主文。
本案經檢察官黃全祿到庭執行職務。
中    華    民    國    98    年    6     月    30    日
                  刑事第二十庭  審判長法  官  楊貴雄
                                      法  官  鄧振球
                                      法  官  林銓正
以上正本證明與原本無異。
不得上訴。
                                      書記官  邵淑津
中    華    民    國    98    年    6     月    30    日
附錄：本案論罪科刑法條全文：
刑法第二百七十七條第一項
傷害人之身體或健康者，處 3 年以下有期徒刑、拘役或 1 千元
以下罰金。


司法院資訊處製作；財團法人民間司法改革基金會備份。
